臺灣高等法院高雄分院刑事裁定　　　　100年度侵聲再字第3號
再審聲請人
即受判決人　蔡景華
送達代收人　黃于珍
上列聲請人因妨害性自主案件，對於本院99年度上訴字第1949號
中華民國100 年2 月15日確定判決（原審案號：臺灣高雄地方法
院99年度訴字第613 號，起訴案號：臺灣高雄地方法院檢察署98
年度偵字第12944 號），聲請再審，本院裁定如下：
    主  文
再審之聲請駁回。
    理  由
一、本件聲請意旨略以：
  (一)按有罪之判決確定後，發現確實之新證據，足認受有罪判決
    之人應受無罪、免訴、免刑或輕於原判決所認罪名之判決者
    ，為受判決人之利益，依刑事訴訟法第420 條第1 項第6 款
    之規定，得聲請再審。
  (二)本件再審聲請人即受判決人蔡景華（下稱聲請人）因強制猥
    褻案件，經鈞院以99年度上訴字第1949號判決判處有期徒刑
    6 月，如易科罰金，以新臺幣（下同）1 千元折算1 日，嗣
    經最高法院100 年度台上字第2098號以上訴違背法律上之程
    式，從程序上予以駁回，而確定在案。惟查：
  1.原確定判決所引用之證據，扣除被害人Ａ女及證人Ｂ男之供
    述證據外，非供述證據只有高雄市立婦幼醫院受理疑似性侵
    事件驗傷診斷書，其他如監視器錄影畫面、Ａ女於案發當時
    與Ｂ男之通聯紀錄，則均付之闕如。
  2.依驗傷診斷書之記載，僅能得出被害人Ａ女於民國98年3 月
    21日19時55分許診斷時，有右頸皮下瘀血1.5 ×2 分公之傷
    痕，然Ａ女上開瘀傷之原因多端，非必皆出於聲請人之強吻
    行為，且無法從該傷痕中採集聲請人之DNA ，而據以證明Ａ
    女右頸皮下之淤血，係聲請人當日之強吻猥褻行為所為，故
    尚難僅以Ａ女右頸皮下有淤傷，即認定聲請人有強吻之猥褻
    行為。
  3.驗傷診斷書上所填載性侵發生之時間為98年3 月17日，原確
    定判決卻仍採為聲請人於98年3 月21日為猥褻行為之依據，
    顯難令人折服。
  (三)綜上所述，本件應有發現確實之證據，足認聲請人應受無罪
    或輕於原判決所認罪名之判決，爰依刑事訴訟法第420 條第
    1 項第6 款之規定，提起本件再審之聲請，請准予重新審理
    本案等語。
二、按刑事訴訟法第420 條第1 項第6 款所規定之確實新證據，
    在解釋上須具備(1)新穎性(2)確實性(3)影響性（或關連性）之
    要件始足當之。所謂「新穎性」係指該項證據於事實審法院
    判決當時即已存在，然因當事人及法院未經發現，致未及提
    出調查審酌，而於判決後始行發現；所謂「確實性」係指該
    項證據依其形式上之觀察係真實存在；所謂「影響性」係指
    該項證據如經提出或審酌，在客觀上顯可動搖原確定判決而
    使受判決人獲較有利之判決而言。倘該證據形式上雖屬真實
    ，然縱予提出供法院審酌，在客觀上亦未必能據以動搖原確
    定判決之基礎或依其他證據資料所作事實之認定者，即非刑
    事訴訟法第420 條第1 項第6 款所稱之確實新證據。
三、經查：
  (一)本院原確定判決認聲請人犯強制罪，處有期徒刑6 月，如易
    科罰金，以1 千元折算1 日；又犯強制猥褻罪，處有期徒刑
    6 月，如易科罰金，以1 千元折算1 日；應執行有期徒刑10
    月，如易科罰金，以1 千元折算1 日。惟本件聲請人僅對強
    制猥褻罪部分聲請再審，此有刑事再審聲請狀1 份在卷可稽
    ，合先敘明。
  (二)本院原確定判決綜合各種相關證據，認定聲請人於98年3 月
    21日14時許，在高雄市三民區○○○路100 號9 樓租屋處，
    萌生淫念而基於強制猥褻之犯意，違背A 女之意願，徒手強
    拉Ａ女並強吻Ａ女之頸部，而以此強暴方式而為強制猥褻Ａ
    女得逞，並致Ａ女受有右頸皮下瘀血1.5 ×2 公分之傷害等
    事實，業就案內有關證據（包括證人即被害人Ａ女、證人Ｂ
    男之證詞；並有高雄市立聯合醫院美術館院區受理疑似性侵
    害事件驗傷診斷書及Ａ女受傷部位照片在卷可稽），本於調
    查所得心證，分別定其取捨而為事實上之判斷，均已於理由
    內詳加說明，對於聲請人否認犯罪所持辯解不可採之理由，
    亦均詳予指駁，其證據之取捨及判斷並不違背證據法則、經
    驗法則及論理法則。
  (三)原確定判決認定聲請人犯強制猥褻罪，尚非僅以Ａ女、Ｂ男
    之證述為證據，尚以高雄市立聯合醫院美術館院區受理疑似
    性侵害事件驗傷診斷書及Ａ女受傷部位照片等證據，作為斷
    罪之證據，已如上述。至於聲請人租屋處大樓電梯監視器錄
    影畫面，因已逾保留期限而無從調閱（見警卷第32頁）；另
    Ａ女於案發當時與Ｂ男之通聯紀錄，僅能證明Ａ女於案發當
    時與Ｂ男之通聯時間，並無雙方之通聯內容，亦與聲請人是
    否有對Ａ女為強吻之強制猥褻行為無直接關聯。
  (四)被害人Ａ女於98年3 月21日14時許，遭聲請人強吻頸部後，
    於同日19時55分許至高雄市立聯合醫院美術館院區驗傷診斷
    ，此有高雄市立聯合醫院美術館院區受理疑似性侵害事件驗
    傷診斷書及Ａ女受傷部位照片在卷可稽。又Ａ女頸部之吻痕
    ，與其身上其他部位之傷勢新舊程度近似，足認上開傷勢係
    於相近之時間產生，而Ａ女於頸部以外之傷勢係98年3 月20
    日至21日間造成，業經本院原確定判決認定在卷，是Ａ女頸
    部之吻痕亦係在98年3 月20日至21日間造成無訛。若果如聲
    請人所稱，Ａ女上開吻痕係伊與Ａ女於98年3 月13日親吻所
    造成，且係在兩情相悅之情況下所為。然查，Ａ女係於98年
    3 月21日驗傷、拍照，距離親吻留下痕跡之時間已1 週有餘
    ，其親吻痕跡應已褪去，不至於與98年3 月20日至21日間新
    生傷痕之新舊程度、瘀血深淺相似。而98年3 月20日至21日
    間，聲請人與Ａ女於聲請人之租屋處及路邊多次發生拉扯爭
    執，於此相處不睦之情況下，更難認此其間Ａ女會有意願與
    聲請人發生親吻之親密行為，由此，益徵聲請人確有於98年
    3 月21日14時許，對Ａ女為強吻之強制猥褻犯行無訛。至驗
    傷診斷書上性侵發生時間雖填載為98年3 月17日，然此或為
    誤載，且Ａ女頸部之吻痕係在98年3 月20日至21日間造成乙
    節，業經說明如前，並有Ａ女受傷部位照片在卷可稽。職是
    ，驗傷診斷書上性侵發生時間雖填載為98年3 月17日，並不
    影響聲請人於98年3 月21日14時許對Ａ女為強吻之強制猥褻
    犯行之認定。
四、綜上所述，聲請人聲請本件再審所述之理由，及其所提出之
    「證據」，並不符合「新穎性」、「確實性」及「影響性（
    或關連性）」之要件，即非所謂「發現確實之新證據」之情
    形。從而，聲請人上開所舉聲請再審之理由，核與刑事訴訟
    法第420 條第1 項第6 款所規定之要件有間，應認為無再審
    理由，自應予以駁回。
五、據上論結，應依刑事訴訟法第434 條第1 項，裁定如主文。
中    華    民    國    100     年    7   月    1     日
                  刑事第十一庭  審判長法  官  翁慶珍
                                      法  官  石家禎
                                      法  官  孫啟強
以上正本證明與原本無異。
如不服本裁定應於送達後5 日內向本院提出抗告狀。
中    華    民    國   100    年    7     月    1     日
                                      書記官  劉鴻瑛